臺灣高等法院花蓮分院民事判決　九十三年度上易字第五號
　　上　訴　人　丙○○
　　訴訟代理人　廖學忠律師
　　被 上訴 人　乙○○
　　訴訟代理人　甲○○
右當事人間請求侵權行為損害賠償事件，上訴人對於臺灣花蓮地方法院中華民國九十
二年十二月十二日九十二年度訴字第二五九號第一審判決，提起上訴，本院於九十三
年五月四日言詞辯論終結，判決如左：
    主  文
上訴駁回。
第二審訴訟費用由上訴人負擔。
    事實及理由
一、本件被上訴人起訴主張：訴外人楊光瑞為被上訴人之夫，早於民國八十六年四月
    四日與被上訴人結婚，育有一子楊朝傑，孰料其於九十一年十一月間不告而別，
    棄被上訴人及幼子之生活於不顧，將戶籍遷往花蓮，與上訴人同居。上訴人明知
    楊光瑞為有配偶之人，竟仍於九十二年三月二十九日，公然在花蓮市美崙大飯店
    設宴結婚，蓄意破壞被上訴人婚姻生活之圓滿及幸福，導致婚姻破碎，精神上受
    創極深，爰依侵權行為之法律關係，請求上訴人賠償被上訴人非財產上之損害新
    台幣五百萬元。
二、上訴人則以：上訴人於九十一年九月間與楊光瑞交往時，楊光瑞稱其未婚；九十
    一年底，楊光瑞至門諾會醫院任職時，所提出之人事資料亦記載未婚；九十一年
    十二月上訴人懷孕時，仍不知楊光瑞已結婚；迨至九十二年二月間，上訴人要求
    辦理結婚登記，楊光瑞始告知與被上訴人有婚姻關係，上訴人為求名份，不得已
    才與楊光瑞結婚，亦係受害之人等語，資為抗辯。
三、本件經本院審理結束，認為第一審法院以上訴人故意以背於善良風俗之方法，加
    損害於被上訴人之人格法益，應依侵權行為之規定，對被上訴人之負非財產上之
    損害賠償責任；並於審酌雙方學識、身分、經濟、地位、家庭狀況、被上訴人所
    受痛苦程度及其他情況後，判命上訴人應給付被上訴人七十萬元，並駁回被上訴
    人逾此部分之請求，認事用法並無不合，爰引用第一審判決書之事實及理由。
四、上訴人就其敗訴部分聲明不服，求為廢棄原判決對其不利之部分。惟原判決就上
    訴人應負侵權行為損害賠償之責任及應賠償之金額，均已詳加審酌說明，上訴人
    仍執前詞指摘原判決不當，為無理由，應予駁回。
五、本件事證已臻明確，兩造其餘攻擊防禦方法，經本院斟酌後，認為均不足以影響
    本判決之結果，自無逐一論述之必要，併此敘明。
據上論結，本件上訴為無理由，依民事訴訟法第四百四十九條第一項、第四百五十四
條、第七十八條，判決如主文。
中      華      民      國    九十三    年     五     月     二十五     日
　　　　　　　　　　　　　　　　　　審判長法官　吳　鴻　章
　　　　　　　　　　　　　　　　　　　　　法官　張　健　河
　　　　　　　　　　　　　　　　　　　　　法官　林　慶　煙
右為正本係照原本作成。
本件不得上訴。
　　　　　　　　　　　　　　　　　　法院書記官　陳　萬　山
中      華      民      國    九十三    年     五     月     二十五     日
